臺灣新竹地方法院刑事判決　　　　　　　　　　　　　八十八年度訴字第二五九號
　　公　訴　人　臺灣新竹地方法院檢察署檢察官
　　被　　　告　丙○○
　　選任辯護人　溫欽彥律師
　　　　　　　　魏順華律師
　　　　　　　　羅秉成律師
　　被　　　告　乙○○
　　選任辯護人　徐國楨律師
　　　　　　　　曾能煜律師
　　被　　　告　丁○○
　　選任辯護人　楊隆源律師
右被告因違反貪污治罪條例等案件，經檢察官提起公訴（八十七年度偵字第六七三０
號、八十八年度偵字第三九五四號）暨移
、第三六四八號、第四四二六號、臺灣台北地方法院檢察署九十年度偵字第二０一六
號），本院判決如左：
    主  文
乙○○依據法令從事公務之人員，共同連續對於監督暨主管之事務，明知違背法令，
直接圖他人私人不法利益，因而獲得利益，處有期徒刑陸年，褫奪公權參年。
丁○○對於依法令從事公務之人員，關於違背職務之行為，期約賄賂，處有期徒刑捌
月。
丙○○公訴不受理。
    事  實
一、乙○○原在新竹縣五峰鄉公所（下稱五峰鄉公所）擔任財經課技士，其原承辦之
    業務係辦理林務相關業務，於民國八十七年三月起間與五峰鄉鄉長甲○○（已死
    亡），受甲○○之命負責承辦核發棄土證明之業務，乙○○係主管該事務之人員
    ，甲○○係監督該事務之人員，均係依據法令從事公務之人員，與甲○○基於概
    括之犯意聯絡，明知依新竹縣政府八十六年四月十七日府建都字第四０四三二號
    函之規定，新竹縣五峰鄉並無核准山坡地以農地改良名義回填土之權責，該權責
    應屬新竹縣政府，甲○○、乙○○，於八十七年二月至同年四月間，為使陳清茂
    、王湘茹等人取得工程土棄置證明，由陳清茂、王湘茹等二人分別提供須該證明
    之營造業者及建照號碼，並以乙○○及林福財名義（林福財授權乙○○全處理申
    請事宜），分別就乙○○所使用位於山坡地水源保護區內之五峰鄉○○段八二六
    、八二七、六五五地號土地、林福財所使用位於五峰鄉○○段七０六、七０七地
    號土地，以農地改良名義，向五峰鄉公所申請回填工程土方，乙○○受甲○○指
    示辦理該業務時，明知不應核發竟仍以承辦人之身分簽請准予核發，且因五峰鄉
    公所財經課長不同意核發該函，乙○○未依公文處理流程，不經乙○○之主管即
    五峰鄉公所財經課長審核，即將該函簽呈交由甲○○批示核發，再以五峰鎮公所
    名義，發函准乙○○、林福財之申請，甲○○取得該函後，即交陳清茂、王湘茹
    使用，出售給相關業者，供業者送審，均足以生損害於主管機關對於棄土證明審
    核之正確性及五峰鄉公所，乙○○以該方式直接圖自己及陳清茂、王湘茹私人不
    法利益，並因而獲得該土方棄置證明之利益。關於乙○○所承辦核發棄置土方同
    意函申請人、土地座落地號、核准文號、提供土方之營造業者、建照號碼如附表
    所示；陳清茂取得土方棄置核准公函後，並未將建築土方廢棄於申請之地點，而
    係棄置於新竹縣芎林鄉○○段三二四地號土地，但陳清茂仍製作不實申請書，偽
    稱已將土方棄置於原申請地點，向五峰鄉公所申請土方棄置完成證明，甲○○、
    乙○○明知該土方並未棄置於原申請地點，竟仍依前揭方式准予核發，其核發之
    五峰鄉公所公函文號如附表所載，陳清茂取得該函後，即將該函交由提供土方之
    業者送審，乙○○此部分核發證明回填土方完成之公函，亦均足以生損害於主管
    機關對於完成棄土證明審核之正確性及五峰鄉公所，乙○○以該方式直接圖陳清
    茂、王湘茹私人不法利益，並因而獲得該完成土方棄置證明之利益。
二、丁○○曾於八十六年十一月間至八十七年四月間，以「衛治銘」及「吳清河」名
    義，向五峰鄉公所提出申請廢土棄置於該鄉垃圾掩埋場之棄置證明及完成棄置證
    明公函，多次陪同負責核發該證明公函之依法從事公務之人員五峰鄉公所清潔隊
    長丙○○（已死亡）至台北市○○○路○段三０五號十二樓「金盃名商聯誼會」
    飲酒，飲酒時丁○○並同意，如全部核發完畢，將按核發之數量，按比例支付報
    酬給甲○○、丙○○，對於依法令從事公務之人員，對於違背職務之行為，期約
    賄賂，丙○○明知不應核發仍予以核發，其中「衛治河」部分申請者達二十六萬
    一千五百立方公尺，以「吳清河」名義申請者達七萬五二百五十立方公尺。丙○○為擴大丁○○申請數量，遂與丁○○另基於犯意聯絡，由丙○○提供趙錦清、
    趙武崇相關資料，丙○○向丁○○佯稱已得其二人同意，願以其二人之名義申請
    回填土方，遂由丁○○再以趙錦清、趙武崇二人之名義申請回填土方，丙○○再
    簽請甲○○核准九件廢土棄置證明，數量為九萬九千一百五十立方公尺，丁○○
    取得前開棄置證明後，實際棄運於五峰鄉之土方僅有約三千五百立方公尺，竟仍
    以前開申請棄置證明人之名義向五峰公所申請土棄置完成證明，甲○○、丙○○
    明知丁○○並未將廢土棄置於申請地點，竟仍在其職務上所製作之五峰公所公函
    中表示已完完成土棄置，共核發約十六萬二千立方公尺之廢土棄置完成證明公函
    ，丁○○取得該公務員明知不實事項，而記載職務所製作之文書後，基於概括之
    犯意，連續多次將該文書出售供他人使用，行使該文書。
三、案經法務部調查局新竹縣調查站移送臺灣竹地方法院檢察署檢察官偵查起訴。
    理  由
一、訊據被告乙○○雖坦承附表示之公函除其中一件外，承辦人欄均係其所蓋章，但
    否認有前開圖利及公務員明知不實事項登載於職務上所掌文書之犯行，辯稱當時
    係他依被告即五峰鄉長甲○○之請所為，他不知道該事項之詳情，且不知該事務
    係屬違法，係他名義之申請案係他人冒用其名義申請，他事後始知悉云云。經查
    ：
（一）、如附表所示五峰鄉公所同意申請人棄置廢土之公函承辦人欄均係被告乙○○
        ，有前開公函在卷可稽，被告乙○○應為該申請案之承辦人。
（二）、如附表所示之申請案件中，被告乙○○申請部分，被告乙○○在偵查供稱係
        其子楊英傑委託其申請（八十七年度他字第二二八號偵查卷第一四四頁背面
        ），在本院調查時復改供稱他人冒用其名義申請，其後供述內容不一，且如
        非被告乙○○申請，他人何能知悉其所使用土地之相關資料，況被告乙○○
        在事後發現係他人冒用其名義申請時，並未報警處理，是以被告乙○○辯稱
        係他人冒用其名義申請，與事實不符，自無可採。至林福財名義申請案，係
        由林福財完全授權被告乙○○處理，亦經證人林福財在偵查中證述無訛（同
        前偵查卷第三七頁正面），而被告乙○○及林福財之前揭申請案，均係由被
        告乙○○親自送件之事實，經證人即五峰鄉公所收發何德義在偵查中證述明
        確（參閱同前偵查卷第一六七頁背面），從而被告乙○○辯稱不知該核發廢
        土棄置證明之事務，為避重就輕之詞，自無可採。
（三）、況被告乙○○處理如附表所示之公函時，並未經其課長朱逢祿，係因朱逢祿
        不同意核發該准予廢土棄置之公函，是以告甲○○要求被告乙○○直接將簽
        呈交由被告甲○○核發之事實，亦經被告甲○○在偵查中供述無訛（同前偵
        查卷第一二七頁背面），與被告乙○○供述內容相符，所以被告乙○○承辦
        如附表所示之公函時，既未經合法行政程序，復罔顧行政層級之規範，簽呈
        後，逕送被告甲○○核准，其顯已明知該規定違反法令，被告乙○○辯稱不
        知該行為違反法令，為卸責之詞，自無可採。
（四）、至被告雖於八十七三月間始由被告甲○○指定擔任核發如附表所示公函職務
        ，但就此之前之行為，被告甲○○該事務具有監督職務，被告既與之共犯，
        該部分之行為，被告乙○○自難脫免圖利之罪責。
（五）、被告乙○○與甲○○核發如附表所示之公函後，均交由陳清茂、王湘茹出售
        使用之事實，亦經陳清茂、王湘茹在偵查中供述明確，被告乙○○前開行使
        ，使陳清茂、王湘茹等人因而獲得不法利益甚明。
     事證明確，被告乙○○圖利之犯行堪以認定。
二、至被告丁○○部分，被告丁○○對於前開期約行賄及行使公務員明知不實事項登
    載於職務上所掌文書之犯行均坦承不諱，但辯稱部分核發之公函後遭撤銷，實際
    取得之公函之數量沒有那麼多；經查被告丁○○就前開公務員違背職務之行為，
    與虔告丙○○期約賄賂之事實，業據被告丙○○在偵查供述明確（同前偵查卷一
    三八頁背面），且被告丁○○亦確實取得被告丙○○、甲○○所之前開廢土棄置
    證明，縱有部分遭撤銷，亦難減少被告丁○○所取得之利益，被告丁○○前開辯
    解，與事實不符，自無可採，事證明確，被告丁○○前述犯行足以認定。
三、論罪：
  （一）、貪污治罪條例新舊法適用問題：
          八十五年十月二十三日總統 (85)華總 (一)義字第8500251 100號令修正
          公布貪污治罪條例第六條第一項第四款規定：「有下列行為之一者，處五
          年以上有期徒刑，得併科新台幣三千萬元以下罰金：四、對於主管或監督
          之事務，直接或間接圖私人不法之利益者。」，九十年十一月七日總統
          (90)華總一義字第9000217640號令修正公布第六條第一項第四款規定：「
          有下列行為之一者，處五年以上有期徒刑，得併科新臺幣三千萬元以下罰
          金：四、對於主管或監督之事務，明知違背法令，直接或間接圖自己或其
          他私人不法利益，因而獲得利益者。」比較新舊法，法定刑均相同，惟修
          正後之第六條第一項第四款對於直接或間接圖利罪，以「明知違背法令」
          及「因而獲得利益」為構成要件，其條件較修正前嚴格，自有利於被告楊
          廣文，依刑法第二條第一項但書規定，應適用修正後之新法。
  （二）、被告乙○○對於主管之事務，明知違背法令，直接圖私人不法之利益，因
          而獲得利益，核其所為，係犯九十年十一月七日修正公布，同年月九日生
          效施行之貪污治罪條例第六條第一項第四款之對於主管事務直接圖利罪。
          又其明知陳清茂等人並未依原申請內容，將廢土棄置於申請地點，仍依陳
          清茂以原申請人名義申請，核發廢土棄置完成證明公函，明知不實事項，
          登載於職務所掌之公文書前該公函中之行為係犯刑法第二百十三條公務員
          登載不實公文書罪。被告乙○○就前開犯行與被告甲○○有犯意聯絡，行
          為分擔，為共同正犯。被告乙○○所犯前開二罪，均係連續數行為，犯罪
          時間緊接，所犯復係構成件相同之罪，手法相近，顯係各基於概括之犯意
          為之，各為連續犯，均以一罪論，皆依法加重其刑。被告乙○○所犯前開
          貪污治罪條例第六條第一項第四款之對於監督暨主管事務直接圖利罪與刑
          法第二百十三條公務員登載不實公文書罪間，具有方法結果之牽連關係，
          應從較重之貪污治罪條例第六條第一項第四款之對於監督暨主管事務直接
          圖利罪處斷。
  （三）、核被告丁○○所為係犯貪污治罪條例第十一條第一項對於依法令從事公務
          人員，關於違背職務職務之行為期約賄賂罪及刑法第十六條、第二百十三
          條行使公務員登載不實公文書罪。被告丁○○前開多次行使公務員登載不
          實事項之公文書行為，時間緊接，所犯復係構成要件相同之罪，顯係基於
          概括之犯意為之，為連續犯以一罪論，依法加重其刑。被告丁○○所犯前
          開二罪，具有方法結果之牽連關係，應從較重之行賄罪處斷。被告丁○○
          就行賄罪之犯行，在審判及偵查中自白，依貪污治罪條例第十一條第三項
          減輕其刑。
四、科刑：
    爰審酌被告乙○○犯罪後未坦承犯行、係受其長官被告甲○○之指示致有本件犯
    行，犯罪所造成危害、並未獲有利益、核發廢土棄置證明及完工證明之數量、被
    告丁○○犯罪後坦承犯行、並有悔改之意、犯罪得之利益及其他一切情狀，分別
    量處如主文所示之刑。並均依貪污治罪條例第十七條之規定，分別宣告褫奪公權
    如主文所載。
五、不另為無罪諭知部分：
    公訴人另認被告丁○○於八十七年初以借款名義，多次透過知情之被告范揚林（
    另定期審結）在被告丙○○住處給付被告丙○○約新台幣（下同）七至八萬元，
    認被告丁○○此部分之行為係成立貪污治罪條例第十一條第一項交付賄賂罪嫌等
    語，訊據被告丁○○雖坦承其申請之廢土棄置證明公函於取得後因故遭撤銷，因
    被告范揚林要求，其曾多次交付現金被告范揚林，以借款名義轉交被告丙○○，
    每次一至二萬，共約八萬元云云，惟被告丙○○雖已死亡，但其在偵查中自始否
    認有收受被告丁○○所交付之款項，且就被告丁○○所交付之款項部分亦僅有被
    告丁○○之自白，被告范揚林在偵查及本院審理中並未曾到庭，且被告丁○○既
    曾多次與被告丙○○在前揭酒店飲酒，何以要透過被告范揚林似借款名義致送現
    金給被告丙○○，自難以被告丁○○前開供述內容，即認被告丁○○有交付賄賂
    給被告范揚林，況縱認被告丁○○有交付款項給被告范揚林，亦無證據證明被告
    丙○○有收受該現金之賄賂，是除被告丁○○之自白外，並無證據可資證明被告
    丁○○有交付賄賂之情事，自難僅以被告丁○○之自白即認被告丁○○有此部分
    之犯行，惟依公訴人所起訴之事實，被告丁○○此部分與前揭論罪科刑之行賄罪
    ，係實質上一亍為，故就被告丁○○此部分之行為，不另為無罪之諭知。
六、對移送併案辦理之處理：
  （一）、公訴人另認被告乙○○於八十三年至八十七年辦理原住民保留地森林保育
          計劃業務，虛列申請人，製作補助清冊，以少報多，所得之款項匯入特定
          之人員帳戶，詐取補助款，認被告乙○○有違反貪污治罪條例之圖利罪嫌
          等語（臺灣新竹地方法院檢察署八十八年度偵字第二六五七號、第三六四
          八號偵查卷部分），惟查被告乙○○此部分之犯行，與前開論罪科刑部分
          ，手法不同，態樣不一，並無裁判上一罪之關係，自非起訴效力所及，本
          院依法不得加以審究，被告乙○○此部分之犯行，應由檢察官另行偵處。
  （二）、公訴意旨另認被告丁○○向聯達富開發工程有限公司負責人鄭永隆佯稱可
          代辦廢土棄置證明，使鄭永隆陷於錯誤而交付支票九紙被告丁○○，且均
          已兌現，被告丁○○於八十七年十二月間持偽造之台北縣政府工務局、新
          竹縣環保局公函給鄭永隆，持以向台北縣市政府申請開工，其後因該工程
          無法開工，鄭永隆始知受騙，認被告丁○○此部分行為涉有刑法第三百三
          十九條第一項詐欺罪、第二百十三條之罪嫌等語（臺灣台北地方法院檢察
          署九十年度偵字第二０一六號），然被告丁○○此部分之犯行係利用偽造
          之公函詐欺取財，與前揭論罪科刑部分係行賄罪，以取得公務員登載不實
          事項之公文書，二者手法不同，尚難認有裁判上一罪之關係，此部分之犯
          行，亦不為起訴效力所及，本院自不得加以審究，亦應由檢察官另行偵處
          。
  （三）、公訴意旨另認被告丁○○於民國八十七年間，以向新竹縣環保局人員行賄
          方式取得該局核發之廢土棄置證明，並另以偽造公函之方式偽造廢土棄置
          證明，出售他人使用認被告丁○○涉有貪污治罪條例第六條第一項第四款
          及刑法第二百十三條之罪嫌等語（八十八年度偵字第四四二六號偵查卷）
          ，然被告丁○○此部分之犯行，廢土棄置公函核發機關係新竹縣環保局，
          與前開論罪科刑之行為不同，且依移送併案辦理之意旨被告丁○○此部分
          之犯行，係與公務員共犯圖利罪，亦與前開論罪科刑部分行為不完全相同
          ，是以應認被告丁○○此部分之犯行，與前開論罪科刑部分，亦無裁判上
          一罪之關係，不為起訴效力所及，本院依法不能加以審究，亦應由檢察官
          另行偵處。
七、就被告丙○○部分：
  （一）、按被告死亡者，應諭知不受理之判決，刑事訴訟法第三百零三條第五款定
          有明文，且依刑事訴訟法第三百零七條之規定，不受理判決得不經言詞辯
          論為之。
  （二）、查本件被告丙○○業於民國九十一年三月二十二日死亡，此有新竹縣五峰
          鄉衛生所死亡證明書一紙在卷可稽，依據首開說明，本件就被告丙○○部
          分爰不經言詞辯論，逕為不受理之判決。
據上論斷，應依刑事訴訟法第二百九十九條第一項前段、第三百零三條第五款、第三
百零七條，貪污治罪條例第二條前段、第六條第一項第四款、第十一條第一項、第三
項、第十七條，刑法第二條第一項前段、第二十八條、第五十六條、第五十五條、第
二百十六條、第二百十三條、第三十七條第二項，判決如主文。
本案經檢察官林佳穎到庭執行職務。
中      華      民      國    九十一    年      七      月      八      日
                              臺灣新竹地方法院刑事第二庭
                                      法  官  王  銘  勇
右正本證明與原本無異。
如不服本判決應於收受送達後十日內向本院提出上訴書狀，其未敘述上訴之理由者並
得於提起上訴後十日內向本院補提理由書（均須按他造當事人之人數附繕本）。
                                      書記官  鄭  明  枝
中      華      民      國    九十一    年      七      月      八      日
附錄：本判決論罪科刑法條全文
貪污治罪條例第六條第四款：
刑法第二百十三條：
公務員明知為不實之事項，而登載於職務上所掌之公文書，足以生損害公眾或他人者
，處一年以上七年以下有期徒刑。
刑法第二百十六條：
行使第二百十條至第二百十五條之文書者，依偽造、變造文書或登載不實事項或登載
不實事項之規定處斷。
附    表：
┌──┬─────┬──────┬─────────┬──────────┐
│編號│申請人    │營建公司    │核准回填廢土公函文│棄置完成證明公函文號│
│    │回填土地地│建雜照字號  │號 及土方數量     │                    │
│    │號        │            │                  │                    │
├──┼─────┼──────┼─────────┼──────────┤
│    │乙○○    │旭東營造股份│87年2月9日(87)五  │8733(87)五鄉財經字第│
│一  │五峰鄉竹林│有限公司    │鄉財經字第863號   │1642號              │
│    │段827地號 │85瑞建字第10│一六五０立方公尺  │                    │
│    │土地      │53號        │                  │                    │
├──┼─────┼──────┼─────────┼──────────┤
│    │乙○○    │俊鴻營造股份│87月2月9日 (87)五 │                    │
│二  │五峰鄉竹林│有限公司    │鄉財經字第863號   │                    │
│    │段827地號 │(83)芝建字第│八四０三立方公尺  │                    │
│    │土地      │1455號      │                  │                    │
├──┼─────┼──────┼─────────┼──────────┤
│    │乙○○    │泰業營造股份│87年2月9日(87)五  │                    │
│三  │五峰鄉竹林│有限公司    │鄉財經字第863號   │                    │
│    │段827地號 │(86)汐建字第│三四九二七立方公  │                    │
│    │土地      │1450號      │尺                │                    │
├──┼─────┼──────┼─────────┼──────────┤
│    │乙○○    │泰業營造股份│87年2月9日(87)五  │                    │
│四  │五峰鄉竹林│有限公司    │鄉財經字第863號   │                    │
│    │段827地號 │(86)汐建字第│四二六一立方公尺  │                    │
│    │土地      │1449號      │                  │                    │
├──┼─────┼──────┼─────────┼──────────┤
│    │乙○○    │東橋營造工程│87月3月25日 (87)五│                    │
│五  │五峰鄉竹林│有限公司    │鄉財經字第2425號  │                    │
│    │段827地號 │(84)淡建字第│六０００立方公尺  │                    │
│    │土地      │1162號      │  │                    │
├──┼─────┼──────┼─────────┼──────────┤
│    │乙○○    │陳伯欣等七人│87年3月25日(87)五 │87年3月3日87五鄉財經│
│六  │五峰鄉竹林│(86)鶯建字第│鄉財經字第2426號  │字第3854號          │
│    │段827地號 │1045號      │三一二０立方公尺  │                    │
│    │土地      │            │                  │                    │
├──┼─────┼──────┼─────────┼──────────┤
│    │乙○○    │潤泰營造股份│87年3月25日(87)五 │87年3月3日(87)五鄉財│
│七  │五峰鄉竹林│有限公司    │鄉財經字第2427號  │經字第4087號        │
│    │段827地號 │(86)中建字第│九四七五立方公尺  │                    │
│    │土地      │311號       │                  │                    │
├──┼─────┼──────┼─────────┼──────────┤
│    │乙○○    │易家建設股份│87年3月25日(87)五 │87年3月3日(87)五鄉財│
│八  │五峰鄉竹林│有限公司    │鄉財經字第2429號  │經字第4086號        │
│    │段827地號 │(86)鶯建字第│七四五０立方公尺  │                    │
│    │土地      │1047號      │                  │                    │
├──┼─────┼──────┼─────────┼──────────┤
│    │乙○○    │總維建設股份│87年3月25日(87)五 │87年3月3日(87)五鄉財│
│九  │五峰鄉竹林│有限公司    │鄉財經字第2430號  │經字第3085號        │
│    │段827地號 │(86)板建字第│二二七０立方公尺  │                    │
│    │土地      │295號       │                  │                    │
├──┼─────┼──────┼─────────┼──────────┤
│    │乙○○    │宏福建設股份│87年4月15日(87)五 │87年5月7日五鄉財經字│
│十  │五峰鄉竹林│有限公司    │五鄉財經字第3086號│第3856號            │
│    │段827地號 │(84)樹建字第│二二八三０立方公尺│                    │
│    │土地      │074號       │                  │                    │
├──┼─────┼──────┼─────────┼──────────┤
│    │乙○○    │台北市政府工│                  │87年3月25日(87)五鄉 │
│十一│五峰鄉竹林│務局養護工程│三四一九立方公尺  │財經字第2424號      │
│    │段827地號 │處          │                  │                    │
│    │土地      │            │                  │                    │
├──┼─────┼──────┼─────────┼──────────┤
│    │乙○○    │台北市政府工│                  │87年3月25日(87)五鄉 │
│十二│五峰鄉竹林│務局養護工程│九００立方公尺    │財經第2431號        │
│    │段827地號 │處          │                  │                    │
│    │土地      │            │                  │                    │
├──┼─────┼──────┼─────────┼──────────┤
│    │乙○○    │嘉信營造有限│87年2月9日(87)五鄉│87年2月23日(87)五鄉 │
│十三│五峰鄉竹林│公司        │財經字第864號     │財經字第1146號      │
│    │段826地號 │(85)板建字第│七五二一立方公尺  │                    │
│    │土地      │1009號      │                  │                    │
├──┼─────┼──────┼─────────┼──────────┤
│    │乙○○    │瑩達建設股份│87年2月9日(87)五鄉│                    │
│十四│五峰鄉竹林│有限公司    │財經字第863號     │                    │
│    │段826地號 │(86)汐建字第│七四八四立方公尺  │                    │
│    │土地      │1077號      │                  │                    │
├──┼─────┼──────┼─────────┼──────────┤
│    │乙○○    │瑩達建設股份│87年2月9日(87)五鄉│                    │
│十五│五峰鄉竹林│有限公司    │財經字第864號     │                    │
│    │段826地號 │(86)汐建字第│一一二三六立方公尺│                    │
│    │土地      │750號       │                  │                    │
├──┼─────┼──────┼─────────┼──────────┤
│    │乙○○    │宏忠營造有限│87年2月9日(87)五鄉│87年2月23日(87)五鄉 │
│十六│五峰鄉竹林│公司        │財經字第864號     │財經字第1146號      │
│    │段826地號 │(86)蘆建字第│六四００立方公尺  │                    │
│    │土地      │527號       │                  │                    │
├──┼─────┼──────┼─────────┼──────────┤
│    │乙○○    │直佑營造股份│87年2月9日(87)五鄉│                    │
│十七│五峰鄉竹林│有限公司    │財經字第864號     │                    │
│    │段826地號 │(86)萬建字第│一七五八六立方公尺│                    │
│    │土地      │833號       │                  │                    │
├──┼─────┼──────┼─────────┼──────────┤
│    │乙○○    │王長企業社  │87年2月13日(87)五 │87年4月22日(87)五鄉 │
│十八│五峰鄉竹林│(86)樹建字第│鄉財經字第953號   │財經字第3189號      │
│    │段826地號 │1306號      │二九九００立方公尺│                    │
│    │土地      │            │                  │                    │
├──┼─────┼──────┼─────────┼──────────┤
│    │乙○○    │怡昌建設股份│87年2月13日(87)五 │87年2月23日(87)五鄉 │
│十九│五峰鄉竹林│有限公司    │鄉財經字第953號   │財經字第1146號      │
│    │段826地號 │(85)蘆建字第│七一００立方公尺  │                    │
│    │土地      │1365號      │                  │                    │
├──┼─────┼──────┼─────────┼──────────┤
│    │乙○○    │古鼎建設股份│87年2月13日(87)五 │87年2月23日(87)五鄉 │
│二十│五峰鄉竹林│有限公司    │鄉財經字第953號   │財經字第1146號      │
│    │段826地號 │(85)芝建字第│一六００立方公尺  │                    │
│    │土地      │1166號      │                  │                    │
├──┼─────┼──────┼─────────┼──────────┤
│    │林福財    │宏福建設股份│87年2月13日(87)   │87年4月22日(87)五鄉 │
│二一│五峰鄉大隘│有限公司    │五鄉財經字第954號 │財經字第3186號      │
│  1 │段706地號 │(85)汐建字第│一三０００立方公尺│                    │
│    │土地      │269號       │                  │                    │
│    │          │            │                  │                    │
├──┼─────┼──────┼─────────┼──────────┤
│    │林福財    │宏福建設股份│87年2月13日(87)五 │87年2月23日(87)五鄉 │
│二二│五峰鄉大隘│有限公司    │鄉財經字第954號   │財經字第1147號      │
│    │段706地號 │(85)樹建字第│一八五００立方公尺│                    │
│    │土地      │590號       │                  │                    │
├──┼─────┼──────┼─────────┼──────────┤
│    │林福財    │楊家琚      │87年2月13日(87)五 │                    │
│二三│五峰鄉大隘│ (86)汐建字 │鄉財經字第954號   │                    │
│    │段706地號 │第1113號    │九二００立方公尺  │                    │
│    │土地      │            │                  │                    │
├──┼─────┼──────┼─────────┼──────────┤
│    │林福財    │齊亨建設股份│87年2月13日(87)五 │                    │
│二四│五峰鄉大隘│有限公司    │鄉財經字第954號   │                    │
│    │段706地號 │(86)板建字第│一一００立方公尺  │                    │
│    │土地      │555號       │                  │                    │
├──┼─────┼──────┼─────────┼──────────┤
│    │林福財    │古鼎建設股份│87年2月13日(87)五 │                    │
│二五│五峰鄉大隘│有限公司    │鄉財經字第954號   │                    │
│    │段706地號 │(85)板建字第│六二００立方公尺  │                    │
│    │土地      │1177號      │                  │                    │
├──┼─────┼──────┼─────────┼──────────┤
│    │林福財    │川林營造股份│87年2月13日(87)五 │                    │
│二六│五峰鄉大隘│有限公司    │鄉財經字第954號   │                    │
│    │段706地號 │(86)蘆建字第│二０００立方公尺│                    │
│    │土地      │638號       │                  │                    │
├──┼─────┼──────┼─────────┼──────────┤
│    │林福財    │烽盛建設股份│87年4月22日(87)五 │                    │
│二七│五峰鄉大隘│有限公司    │鄉財經字第3187號  │                    │
│    │段706地號 │(86)淡建字第│八四五０立方公尺  │                    │
│    │土地      │383號       │                  │                    │
├──┼─────┼──────┼─────────┼──────────┤
│    │林福財    │麥勝剛、麥勝│87年4月22日(87)五 │                    │
│二八│五峰鄉大隘│紘          │鄉財經字第3187號  │                    │
│    │段706地號 │(86)淡建字第│二０００立方公尺  │                    │
│    │土地      │703號       │                  │                    │
├──┼─────┼──────┼─────────┼──────────┤
│    │林福財    │陳步青      │87年4月22日(87)五 │            │
│二九│五峰鄉大隘│            │鄉財經字第3187號  │                    │
│    │段706地號 │(87)股建字第│一八００立方公尺  │                    │
│    │土地      │030號       │                  │                    │
├──┼─────┼──────┼─────────┼──────────┤
│    │林福財    │雙全建設股份│87年2月13日(87)五 │87年3月3日(87)五鄉  │
│三０│五峰鄉大隘│有限公司    │鄉財經字第994號   │財經字第1641號      │
│    │段707地號 │(86)樹建字第│一三一二五立方公尺│                    │
│    │土地      │1015號      │                  │                    │
├──┼─────┼──────┼─────────┼──────────┤
│    │林福財    │新昌建設股份│87年2月13日(87)五 │87年3月11日(87)五鄉 │
│三一│五峰鄉大隘│有限公司    │鄉財經字第994號   │財經字第1908號      │
│    │段707地號 │(86)板建字第│七二０一立方公尺  │                    │
│    │土地      │622號       │                  │  │
├──┼─────┼──────┼─────────┼──────────┤
│    │林福財    │齊亨建設股份│87年2月13日(87)五 │87年3月3日(87)五鄉  │
│三二│五峰鄉大隘│有限公司    │鄉財經字第994號   │財經字第1641號      │
│    │段707地號 │(86)板建字第│七０五立方公尺    │                    │
│    │土地      │747號       │                  │                    │
├──┼─────┼──────┼─────────┼──────────┤
│    │林福財    │鴻資建設開發│87年2月13日(87)五 │                    │
│三三│五峰鄉大隘│股份有限公司│鄉財經字第994號   │                    │
│    │段707地號 │(86)板建字第│二五三００立方公尺│                    │
│    │土地      │747號       │                  │                    │
├──┼─────┼──────┼─────────┼──────────┤
│    │林福財    │昱城建設股份│87年4月22日(87)五 │                    │
│三四│五峰鄉大隘│有限公司    │鄉財經字第3188號  │                    │
│  │段707地號 │(86)重建字第│一二二００立方公尺│                    │
│    │土地      │1335號      │                  │                    │
├──┼─────┼──────┼─────────┼──────────┤
│    │林福財    │昱城建設股份│87年4月22日(87)五 │                    │
│三五│五峰鄉大隘│有限公司    │鄉財經字第3188號  │                    │
│    │段707地號 │(86)重建字第│一六七二０立方公尺│                    │
│    │土地      │1261號      │                  │                    │
├──┼─────┼──────┼─────────┼──────────┤
│    │林福財    │昱城建設股份│87年4月22日(87)五 │                    │
│三六│五峰鄉大隘│有限公司    │鄉財經字第3188號  │                    │
│    │段707地號 │(86)重建字第│三一五０立方公尺  │                    │
│    │土地      │1261號      │                  │                    │
├──┼─────┼──────┼─────────┼──────────┤
│    │林福財    │樹林鎮公所  │87年4月22日(87)五 │                    │
│三七│五峰鄉大隘│            │鄉財經字第3188號  │                    │
│    │段707地號 │(86)樹建字第│四二三０立方公尺  │                    │
│    │土地      │1360號      │                  │                    │
├──┼─────┼──────┼─────────┼──────────┤
│    │林福財    │正興營造股份│87年2月13日(87)五 │                    │
│三八│五峰鄉竹林│有限公司    │鄉財經字第955號   │                    │
│    │段655地號 │(86)淡建字第│一八０００立方公尺│                    │
│    │土地      │310號       │                  │                    │
├──┼─────┼──────┼─────────┼──────────┤
│    │林福財    │國泰建設股份│87年2月13日(87)五 │                    │
│三九│五峰鄉竹林│有限公司    │鄉財經字第955號   │                    │
│    │段655地號 │(86)淡建字第│六０００立方公尺  │                    │
│    │土地      │695號       │                  │                    │
├──┼─────┼──────┼─────────┼──────────┤
│    │林福財    │九如營造股份│87年2月13日(87)五 │                    │
│四十│五峰鄉竹林│有限公司    │鄉財經字第955號   │                    │
│    │段655地號 │(86)中建字第│一四四六０立方公尺│                    │
│    │土地      │937號       │                  │                    │
├──┼─────┼──────┼─────────┼──────────┤
│    │林福財    │瑋晨營造股份│87年2月13日(87)五 │                    │
│四一│五峰鄉竹林│有限公司    │鄉財經字第955號   │                    │
│    │段655地號 │(86)淡建字第│一七八二立方公尺  │                    │
│    │土地      │668號       │                  │                    │
├──┼─────┼──────┼─────────┼──────────┤
│    │林福財    │俊鴻營造股份│87年2月13日(87)五 │                    │
│四二│五峰鄉竹林│有限公司    │鄉財經字第955號   │                    │
│    │段655地號 │(83)樹建字第│九一六立方公尺    │                    │
│    │土地      │1455號      │                  │                    │
└──┴─────┴──────┴─────────┴──────────┘
